臺灣高等法院刑事裁定　　　　　　　　　100年度抗字第729號
抗　告　人
即　被　告　沈子益
上列抗告人即被告因搶奪等案件，不服臺灣桃園地方法院中華民
國100 年6 月21日裁定（100 年度聲字第1937號），提起抗告，
本院裁定如下：
    主  文
抗告駁回。
    理  由
一、原裁定意旨略以：被告沈子益因搶奪等案件（原審100年度
    訴字第434號），前經原審訊問後，認為有刑事訴訟法第10
    1條之1第1項第5款、第6款之情形，有羈押之必要，非予羈
    押顯難進行追訴、審判或執行，且有事實足認為有反覆實施
    同一犯罪之虞，而於民國100年5月31日裁定執行羈押在案。
    嗣因被告對於本案犯罪事實坦承不諱，由受命法官於100年6
    月17日依簡式審判程序審理並辯論終結，亦有原審準備程序
    筆錄、報到單等件在卷可憑。被告雖以上情為由，聲請准予
    具保停止羈押，惟依據本案被告自100年4月22日起至同年5
    月1日為止，短短時間連犯2起竊盜及4起搶奪案件之犯罪情
    節、手段及被告所自承之犯罪動機、目的以觀，顯見被告仍
    有反覆實施同一搶奪犯罪之虞，是原審認原羈押原因尚未消
    滅，仍有繼續羈押之必要。至被告之犯案動機、事後有無悔
    意及家庭狀況問題，均與原羈押原因消滅與否無涉，況被告
    亦未具體舉證以明前開情事與羈押必要性間之關聯，是本院
    認被告羈押之原因尚未消滅，仍有繼續羈押之必要。又被告
    其餘所列聲請意旨，與刑事訴訟法第114條各款所定不得駁
    回具保停止羈押聲請之事由亦不相符合，是被告聲請具保停
    止羈押，於法無據，尚難准許，應予駁回等語。
二、抗告意旨略以：伊有固定工作，且伊母親確實身體不好，伊
    也想先出去做近視手術及與女友結婚，伊真的只是想先交保
    後執行，實無再予搶奪或逃亡之虞，懇請鈞院審酌上情，給
    予具保云云。
三、惟查：按被告經法官訊問後，認為犯刑法第320條、第321條
    之竊盜罪、同法第325條、第326條之搶奪罪，其嫌疑重大，
    有事實足認為有反覆實施同一犯罪之虞，而有羈押必要者，
    得羈押之，刑事訴訟法第101條之1第1項第5、6款分別定有
    明文。又按羈押目的，在確保刑罰執行及保全證據與被告，
    使審判程序，得以順利進行，而預防性羈押，更另有保護社
    會安全措施之目的；所謂「犯罪嫌疑重大」，係指有具體事
    由，足以令人相信被告很可能，涉嫌其被指控犯罪，即足當
    之，亦即僅需自由證明即可，與認定犯罪事實所依憑證據，
    需達無合理懷疑程度者，尚有不同。本件抗告人即被告沈子
    益因搶奪等案件，經原審認有刑事訴訟法第101條之1第1項
    第5、6之情形，非予羈押，顯難進行審判或執行，而有羈押
    必要，於100年5月31日起執行羈押迄今。而依被告所犯竊盜
    、搶奪罪，業經原審於100年6月30日以100年度訴字第434號
    判處應執行有期徒刑3年2月，足認其犯罪嫌疑重大，且衡酌
    被告有多次前科，素行不佳，有本院被告前案紀錄表可憑，
    其年輕力壯，不思以正當途徑賺取財物，竟於短時間內犯上
    述多起罪嫌，其動輒多次搶奪、竊取他人財物，對社會治安
    、公共安全危害甚鉅，且其犯罪目的、方式均相同，而有反
    覆實施同一犯罪之情形，若命被告具保、責付或限制住居等
    侵害較小之手段，均不足以確保審判或執行程序之順利進行
    ，自有繼續羈押被告之必要，是以被告所涉犯罪事實對社會
    侵犯之危害性及國家刑罰權遂行之公益考量，對被告維持羈
    押處分應係適當、必要，且經司法追訴之國家與社會公益，
    及被告人身自由之私益兩相利益衡量後，原審因認對被告維
    持羈押處分尚屬適當、必要，合乎比例原則，並無違司法院
    大法官會議解釋意旨。再者，本件亦無符合刑事訴訟法第
    114條所定應准予具保停止羈押之情形，據以駁回被告聲請
    具保停止羈押，經核並無違誤。抗告意旨執前詞爰請准予具
    保停押云云，核屬無理由，應予駁回。
據上論結，應依刑事訴訟法第412條，裁定如主文。
中    華    民    國    100   年    7     月    15    日
                  刑事第十一庭      審判長法  官  許宗和
                                          法  官  潘進柳
                                          法  官  沈君玲
以上正本證明與原本無異。
不得再抗告。
                                          書記官  彭于瑛
中    華    民    國   100    年    7     月    15    日